【裁判字號】    92,聲再,425
【裁判日期】    921231
【裁判案由】    聲請再審
【裁判全文】
臺灣高等法院刑事裁定                            九十二年度聲再字第四二五號
    再審聲請人
    即受判決人  甲○○
右列再審聲請人因傷害案件，對於本院九十二年度上易字第一七八五號，中華民國九
十二年九月五日第二審確定判決（原審案號九十二年度易字第九二號、偵查案號九十
一年度偵字第三四七號），聲請再審，本院裁定如左：
    主  文
再審之聲請駁回。
    理  由
一、本件聲請意旨如所附刑事聲請再審狀所示。
二、按不得上訴於第三審法院之案件，除刑事訴訟法第四百二十條規定外，其經第二
    審確定之有罪判決，如就足生影響於判決之重要證據漏未審酌者，亦得為受判決
    人之利益，聲請再審，刑事訴訟法第四百二十一條定有明文。惟所謂就足生影響
    於判決之重要證據漏未審酌者，係指證據在前訴訟程序已提出於法院，而為法院
    漏未審酌，且須該證據如經審酌，足以動搖原確定判決之基礎而言。若該證據縱
    經審酌仍不足以動搖原確定判決者，即與該條之規定不符，不得據以聲請再審。
    又所謂重要證據，必須該證據已足認定受判決人應受無罪、或免訴、或輕於原審
    所認定之罪名方可，如不足以推翻原審所認定罪刑之證據，即非足生影響於原判
    決之重要證據。又犯一罪而其方法或結果之行為他罪名者，即學說上之牽連犯，
    屬於裁判上一罪，基於起訴不可分原則，檢察官就具有牽連犯關係之一部事實起
    訴者，倘認其起訴為合法，受理法院對於未起訴之他部分事實，自屬有權審判。
三、經查，原確定判決認再審聲請人即受判決人甲○○（以下簡稱聲請人）於民國（
    下同）九十一年十月六日下午四時四十分許，駕駛ＨＢ─００六八號自用小客車
    ，搭載友人連文昇（按當時正在睡覺中不知情），跟隨姓名年籍均不詳之友人八
    人所乘坐車號不詳（因當日係星期日，甲○○等人預計會塞車，欲行駛路肩，遂
    事先以衛生紙沾濕後覆蓋在前開汽車之前後車牌上，以免遭警方照相取締）之自
    用小客車二部，沿濱海公路即台二線公路，自宜蘭縣往台北縣瑞芳鎮方向行駛，
    途經台北縣貢寮鄉台二線九十八點四公里處時，因告訴人曾祥會所駕駛之ＫＳ─
    ○四九號營業用曳引車，妨礙聲請人等人所駕駛之三部車超車，致聲請人心生不
    悅，遂於超車繼續行駛一段路後，併排停於路邊，聲請人等九人下車併列等候該
    營業用曳引車，俟曾祥會所駕駛之營業用曳引車到達後，聲請人等九人即基於共
    同傷害及毀損之犯意聯絡，由聲請人先上前欲將車門拉開，因曾祥會將車門鎖住
    ，致聲請人無法將車門拉開，惟聲請人等人仍不罷休，先將前開營業用曳引車車
    門上之車把損壞，持路旁石塊砸破擋風玻璃及車門玻璃後，由聲請人等人中一人
    拉開前開營業用曳引車客座之車門後，即輪流而上（一人上一人下之方式），分
    別持石塊進入車內，以石頭毆打曾祥會、蔡惠如，其中一人更自駕駛座下取得曾
    祥會所有之榔頭一把，攻擊曾祥會，致曾祥會受有頭皮撕裂傷二點五公分、二公
    分、前額撕裂傷三公分、左手鈍挫傷、右手指撕裂傷等傷害，蔡惠如受有胸部挫
    傷（皮下淤血）三乘一公分、左臂擦傷○點三乘○點三公分、左手擦傷一乘○點
    一公分三處、○點八乘○點一公分、○點五乘○點一公分及右臂挫傷（皮下淤血
    ）七乘三公分之傷害等情，認聲請人犯有刑法第二百七十七條第一項之傷害罪、
    第三百五十四條之毀損罪，係以：（一）、告訴人曾祥會、蔡惠如於警訊、偵查
    、原審訊問時，告訴人曾祥會於本院訊問時指訴綦詳，又聲請人與告訴人曾祥會
    於九十二年八月十二日達成和解後，告訴人於本院九十二年八月十二日訊問時已
    當庭表示願意原諒聲請人，惟經本院訊以：「對聲請人否認犯罪有何意見？」時
    仍證稱：「之前所言被傷害及毀損都是事實，因為聲請人很有誠意與伊達成和解
    ，伊不願再追究。聲請人確實有傷害伊及毀損伊的汽車」等語，猶見告訴人曾祥
    會不致故予誣攀。並有長庚紀念醫院診斷證明書、行政院衛生署宜蘭醫院驗傷診
    斷書、指認相片、指認口卡各一張、照片四張及現場圖三張為證；（二）、觀諸
    卷附照片所示，告訴人曾祥會所駕駛營業用曳引車之駕駛座玻璃確已毀損，其中
    毀損而未破部分，尚可看出係重物所擊，足認告訴人指訴係遭被告等人以石塊攻
    擊，尚非無據。且據告訴人曾祥會於警訊指稱：「有二輛自小客車喜美，前後車
    牌都用濕衛生紙貼住車牌前後二面，無法辨識，其中一輛是白色，另一輛沒看清
    楚。第三輛是紅色喜美，前車牌也用濕衛生紙貼住，但後車牌遮得不是很完整，
    可以清楚辨認車牌號碼為ＨＢ─００六八紅色喜美轎車」等語，核與聲請人於檢
    察官偵查中供承：「（問：你為何用浸濕的衛生紙蓋住車牌？）」我開車前就先
    黏上去，準備走路肩」、「（問：你那一台ＨＢ─００六八是什麼車？）是紅色
    喜美」等情相符，堪認告訴人指訴三部加害車輛掩飾車牌之情節非虛。況聲請人
    所駕駛車輛是三部車中最後一部，因其車牌覆蓋不完全，經告訴人將前後車牌排
    列組合始得悉車號，報警處理，經警察循線通知聲請人，偕同證人即當時乘坐聲
    請人所駕駛自小客車之連文昇到案，告訴人夫妻不特當場指認聲請人之相片及口
    卡片屬實，更當面指認係聲請人行兇無訛，而告訴人夫妻則未併予指認證人連文
    昇行兇，亦見告訴人指訴聲請人，尚非任意誣攀；（三）、證人連文昇雖於原審
    時證稱：「（問：當天發生何事？）因當天我們趕路回來，一直走路肩，當時我
    在車上睡覺，聲請人叫我起來，說前面有很多人在打架，聲請人下車前去看，他
    下車沒多久我就叫他趕快上車，我看到聲請人下車觀看，聲請人回來時，我跟他
    說不要靠近現場，不然人家會誤會你也有事」、「（問：你開的車如何到達現場
    ？）我不知道，當天我在睡覺，我被聲請人叫起來時，看見被害人已經滿臉是血
    ，當時應該已經打完了，後來前面的三台車走了之後，我們就跟著走了」、「（
    問：當時被害人被打滿臉是血時已經被打了，為何聲請人還要下車看？）聲請人
    還沒下車他就叫我說要下車，聲請人下車後，後來看見被害人滿臉是血，我就叫
    聲請人趕快進車子裡」等語，徵諸聲請人於第一審法院供稱：「我到達時，前面
    已經停了二部車，我看到一群年輕人走下來，對著大卡車罵，還沒有開始打，我
    先下車來看，我下車時他們已經圍過去了，就開始打，我就上車叫連文昇下車，
    但連文昇叫我不要管，我下車的時間約有五分鐘之內，然後我就上車了。我上車
    後，他們還在繼續的打，打完後，他們上車開車就走了，我當時在車上正要走時
    ，看到被害人下車且已經滿臉是血」等語，就證人連文昇係在何時為聲請人叫醒
    ，聲請人何時下車，下車多久，以及其他過程之敘述，聲請人與證人連文昇說法
    截然不同，證人連文昇所證，自有瑕疵可指。況卷附證人當庭所畫之現場圖與聲
    請人當庭所畫之現場圖亦不一致，足認證人所述之內容不實，自不足遽為有利聲
    請人之認定。
四、經核原確定判決認定聲請人有罪，已詳予敘明認定犯罪事實之依據及憑以認定之
    理由（包括告訴人之指訴、聲請人之供詞以及相關證據資料），並說明聲請人所
    犯刑法第二百七十七條第一項之傷害、第三百五十四條之毀損罪間，有方法結果
    之牽連關係，為牽連犯，應依刑法第五十五條之規定從一重之傷害罪處斷，被告
    於傷害同時另涉犯毀損部分，雖未據起訴，惟查該部分與已起訴之傷害罪有方法
    結果之牽連關係，屬裁判上一罪，自得併予審酌，另就證人連文昇之證詞何以不
    足採，詳敘其理由。聲請人聲請本件再審以原確定判決未審酌聲請人之辯詞、證
    人連文昇對於聲請人有利之證詞以及告訴人之指訴前後矛盾，指摘確定判決對於
    重要證據漏未審酌，另指摘關於毀損部分，檢察官已為不起訴處分，告訴人曾祥
    會、蔡惠如亦未聲請再議而確定，此部分應不得為審判之範圍等語，揆之前揭說
    明，本件聲請人所主張聲請再審之事實，難認符合刑事訴訟法第四百二十一條再
    審之要件，其再審之聲請為無理由，應予駁回。
據上論斷，應依刑事訴訟法法第四百三十四條第一項，裁定如主文。
中      華      民      國    九十二    年     十二    月  三十一       日
                              臺灣高等法院刑事第二十庭
                                  審判長法  官  陳  晴  教
                                        法  官  李  春  地
                                        法  官  鄧  振  球
右正本證明與原本無異。
不得抗告。
                                        書記官  洪  秋  帆
中      華      民      國    九十二    年      一      月      二      日


司法院資訊處製作；財團法人民間司法改革基金會備份。
